【裁判字號】    99,簡上,78
【裁判日期】    990611
【裁判案由】    違反家庭暴力防治法
【裁判全文】
臺灣屏東地方法院刑事判決              99年度簡上字第78號
上  訴  人
即  被  告  甲○○
上列上訴人因違反家庭暴力防治法案件，不服本院99年度簡字第
268 號中華民國99年3 月12日第一審刑事簡易判決（聲請簡易判
決處刑書案號：99年度偵字第462 號），提起上訴，本院管轄之
第二審合議庭判決如下：
    主  文
原判決撤銷。
甲○○犯違反保護令罪，累犯，處拘役拾日，如易科罰金，以
新臺幣壹仟元折算壹日。扣案殺豬刀及鐵製拔釘器各壹把沒收。
    事 實 及 理 由
一、本件之犯罪事實及理由，均引用如附件第一審判決書（包括
    檢察官聲請簡易判決處刑書）記載之事實及理由。
二、上訴人即被告上訴意旨略以：伊與被害人達成和解，且家中
    尚有家人要照料，實無法繳納罰金，請求輕判併宣告緩刑云
    云。
三、查被告確有原判決認定之違反保護令事實，業據其於本院審
    理中供承明白，核與被害人即證人籃祐英於警詢所述情節相
    符，並有保護令、保護令執行紀錄、戶口名簿在卷及殺豬刀
    、拔釘器各1 把扣案可稽，本件事證明確，被告犯行應可認
    定。
四、按家庭暴力者，謂家庭成員間實施身體或精神上不法侵害之
    行為；而所謂騷擾，係指任何打擾、警告、嘲弄或辱罵他人
    之言語、動作或製造使人心生畏怖情境之行為，家庭暴力防
    治法第2 條第1 款、第3 款分別定有明文。是核被告所為，
    係犯家庭暴力防治法第61條第1 款、第2 款之違反保護令罪
    。又被告有如原判決書事實欄所示之科刑及執行情形，有臺
    灣高等法院被告前案紀錄表1 份附卷足憑，其於刑之執行完
    畢後5 年內，故意再犯本件有期徒刑以上之罪，為累犯，應
    依刑法第47條第1 項，加重其刑。
五、原審以被告事證明確，予以論罪科刑，固非無見，惟被害人
    即證人籃祐英於本院審理中已表示原諒被告，有和解書一份
    可稽，原判決未及審酌被害人已與被告成立和解之情形，即
    有未洽之處，自應由本院將原判決撤銷。爰審酌被告前素行
    、犯罪動機、手段、所生危害、尚有罹患中度殘障之母須要
    照料、被害人亦表示原諒之意及其犯後態度等一切情狀，量
    處如主文所示之刑，並諭知易科罰金之折算標準。扣案之殺
    豬刀及鐵製拔釘器各1 把，係被告所有供犯罪之用，爰依刑
    法第38條第1 項第2 款規定，宣告沒收。
六、被告曾經因案經法院判刑及執行完畢之前科，已如前述，是
    已不符合宣告緩刑之要件，其請求宣告緩刑云云，於法不合
    ，併此指明。
七、依刑事訴訟法第455 條之1 第3 項、第369 條第1 項前段、
    第364 條、第299 條、家庭暴力防治法第61條第2 款、刑法
    第11條前段、第47條第1 項、第41條第1 項前段、第38條第
    1 項第2 款，判決如主文。
本案經檢察官李秀玲到庭執行職務
中    華    民    國    99    年    6     月    11    日
                  刑事第二庭  審判長法  官  黃國永
                                    法  官  簡光昌
                                    法  官  劉怡孜
以上正本證明與原本無異。
不得上訴。
中    華    民    國    99    年    6     月    11    日
                                    書記官  溫訓暖

司法院資訊處製作；財團法人民間司法改革基金會備份。
